臺灣新竹地方法院刑事裁定
111年度提字第1號
聲  請  人  
即被逮捕人  謝靜怡



上列聲請人因竊盜案件，經聲請人聲請提審，本院裁定如下：
    主  文
聲請駁回，謝靜怡並解返新竹縣政府警察局竹北分局六家派出所
。
    理  由
一、聲請意旨詳如附件「提審聲請狀」所載。
二、按人民被法院以外之任何機關逮捕、拘禁時，其本人或他人
    得向逮捕、拘禁地之地方法院聲請提審；法院審查後，認為
    不應逮捕、拘禁者，應即裁定釋放；認為應予逮捕、拘禁者
    ，以裁定駁回之，並將被逮捕、拘禁人解返原解交之機關。
    提審法第1條第1項前段、第9條第1項分別定有明文。次按憲
    法第8條第1項規定：「人民身體之自由應予保障。除現行犯
    之逮捕由法律另定外，非經司法或警察機關依法定程序，不
    得逮捕拘禁。非由法院依法定程序，不得審問處罰。非依法
    定程序之逮捕、拘禁、審問、處罰，得拒絕之。」所謂逮捕
    ，係指以強制力將人之身體自由予以拘束之意；而所謂拘禁
    ，則指拘束人身之自由使其難於脫離一定空間之謂。又現行
    犯，不問何人得逕行逮捕之；犯罪在實施中或實施後即時發
    覺者，為現行犯；有左列情形之一者，以現行犯論：一、被
    追呼為犯罪人者。二、因持有兇器、贓物或其他物件、或於
    身體、衣服等處露有犯罪痕跡，顯可疑為犯罪人者，刑事訴
    訟法第88條亦有明文。　　
三、經查，證人即億客來超市自強店之會計朱玉蘭於民國111年1
    月10日15時33分許，在位於新竹縣○○市○○○路00號億客來超
    市自強店發現多項物品遭一名女子偷竊而報警處理，並將其
    留置現場，警方到場後於111年1月10日16時40分許於上址查
    獲聲請人謝靜怡並扣得聲請人隨身包包內之失竊財物，乃依
    竊盜之現行犯予以逮捕等情，有新竹縣政府警察局竹北分局
    搜索、扣押筆錄、扣押物品目錄表、執行逮捕、拘禁告知本
    人通知書、證人朱玉蘭之警詢筆錄、監視器照片截圖6張、
    贓證物認領保管單1份附卷足憑，又聲請人於本院訊問中自
    承涉犯竊盜罪，暨逮捕機關之警員陳海玥於本院訊問中就因
    接獲報案到場，對於聲請人依現行犯逮捕之過程等節陳述甚
    詳，已可認定。是本件逮捕機關之警員因認聲請人係涉犯刑
    法第320條第1項竊盜罪嫌之現行犯，而將聲請人依現行犯予
    以逮捕，核其逮捕程序於法無違。至聲請人雖主張員警逮捕
    過程造成其手、腳部受傷云云，縱使屬實，亦僅涉及員警執
    勤是否過當之問題，聲請人若覺權利受損，自可另行主張，
    與本件合法逮捕之認定無涉，自非提審程序所得審究，併此
    敘明。
四、綜上所述，聲請人有竊盜罪嫌之犯罪嫌疑，且本件逮捕機關
    之警員認聲請人係涉犯上開罪嫌之現行犯而予以逮捕、拘禁
    之程序為合法。從而，本件聲請人聲請提審為無理由，應予
    駁回，並應解返原解交之機關即新竹縣政府警察局竹北分局
    六家派出所。
五、依提審法第9條第1項後段，裁定如主文。　　
中　　華　　民　　國　　111 　年　　1 　　月　　11　　日
                  刑事第三庭    法  官  王靜慧
以上正本證明與原本無異。
如不服本裁定，應於裁定送達後十日內敘明抗告理由，向本院提
出抗告狀。
中　　華　　民　　國　　111 　年　　1 　　月　　11　　日
                                書記官  陳弘明